# 长期股权投资附注中，投资成本的填写

提问人：审计 小达人 时间：2021-11-18 17:06:49
请教陈版主，长期股权投资附注中，如果公司是无偿划转过来的，投资成本应该写什么金额？

回答人：chenyiwei
对于无偿划转取得的投资，其成本仍按取得时的入账价值填列，例如：构成同一控制下企业合并的，按标的企业净资产账面价值的相应份额；其他情况的，通常按照该项股权投资在划出方的原账面价值。